src/morphology/affixes/verbs.lexc
! stem variants and affix rules from Concise Morphological Dictionary of Ülle Viks
! tüvevariantide moodustus ja kasutus

LEXICON 27	! muutumatu tüvega ja astmevahelduseta verbid (kõige produktiivsem verbitüüp (elama)
 TP_27a0;

LEXICON 28	! ma ja da - TA, olevik -  NA (leppima)
 X2 TP_28at;
 $ TP_28an;

LEXICON 28_gema	! nägema, tegema tüveerandid
! G1e:G1eX2 TP_28at;
! G1e:G1e$ TP_28an;

! TP_28at
 G1e:G1eX2 An_ma;
 G1e:G1eX2 An_mata;
 G1e:G1eX2 An_v;
 G1e:G1eX2 Deriv_mine_ja; ! nägemine
 G1e:g An_i; ! nägi
 G1e:g An_in; ! nägin
 G1e:g An_ime; ! nägime
 G1e:h An_a; ! näha 
 G1e:h An_ke; ! nähke
 i:i An_nud_derA; ! näinud
 G1e:i An_nud_derV; ! näinud

! TP_28an	!lepi+n
 G1e:G1e$ An_b;
 G1e:G1e$ An_me;
 G1e:h An_tud;
 h:h An_tud_derA;
 G1e:h An_tud_derV;
 G1e:h An_akse;

LEXICON 29	! ma ja olevik - TA, da - NA - (hüppama)
 X2 TP_29at;
 $ TP_29an;

LEXICON 30	! LE-EL, ma ja olevik - TA, da - NA - (riidlema)
 le TP_30at;
 :el$ TP_30bn;

LEXICON 31	! ELE, astmevahelduseta - (rabelema)
 e TP_30at;
 TP_31b0;

LEXICON 32	! ma ja da - TA+konsonanttüvi, olevik - NA+Vokaaltüvi (seisma)
 TP_32at;
 :a$ TP_32bn;

LEXICON 32_E	! tüvevokaal e (tõusma)
 TP_32at;
 :e$ TP_32bn;

LEXICON 33	! erinevus eelmisest - da, dud, sin, sime (naerma)
 TP_33at;
 :a$ TP_33bn;

LEXICON 33_E  ! tüvevokaal e (kuulma)
 TP_33at;
 :e$ TP_33bn;

LEXICON 34	! ma - TA + kons.tüvi, da - TA, tüvi&formatiiv sulandunud, olevik - NA ja vok.tüvi, umbisik - e+tud
 TP_34at;
 :a$ TP_34bn;
 :e$ TP_34cn;
 e:e$ An_tud_derA;

LEXICON 34_K_TUD ! laskma/mõskma/puskma
 K1 TP_34at;
 k:K1e$ TP_34bn;
 k:$ TP_34cn;
 :$ An_tud_derA;
 k:$ An_nud; ! parallel forms??
 :$ An_nud_derA; ! parallel forms??
 k:$ An_nud_derV; ! parallel forms??

LEXICON 34_D_TUD ! hoidma-leidma-püüdma andma-nõudma-teadma
 D1 TP_34at;
 d:D1a$ TP_34bn;
 d:$ TP_34cn;
 :$ An_tud_derA;


LEXICON 35_	! 4 tüve: nut+ma (at), nuta+b (bn), nute+tud (cn), nutt+a (ct)
 TP_35at;
 :a$ TP_35bn;
 :e$ TP_35cn;
 e:e$ An_tud_derA;

LEXICON 35_T
 35_;
 :t TP_35ct;

LEXICON 35_P
 35_;
 :p TP_35ct;

LEXICON 36	! 5 tüve (tule+ma, tul+i, tul+dud, tull+a, tull+akse)
 e$ TP_36an;
 e:$ TP_36bn;
 $ An_nud_derA;
 $ An_dud_derA;
 i Deriv_jaN;
 TP_36bt;
 :=X2 TP_36ct;	!Siin võib-olla alati ei ole l, vaid suvalise konsonandi 2-kordistamine.
 :=X2 TP_36cn;

LEXICON 36_ema	! pesema tüveerandid
 e$ TP_36an;
 e:$ TP_36bnk;
 $ An_nud_derA;
 $ An_tud_derA;
 i Deriv_jaN;
 e:$ TP_35cn;
 An_tud_derA;
 An_ta;

LEXICON 37	! võima (sin,ge,me - NA, teised - TA)
 TP_37at;
 :$ TP_37an;

LEXICON 38	! sööma (6 tüve: an, at, bn, bt, cn, ct)
 38_;
 :$ TP_38cn;	! "sõi(n,me)" tekib ka reeglitest
 TP_38ct;

LEXICON 38_SIN ! (ct tüve ei moodustu?) müüma, pooma, käima, viima
 38_;
 An_sin;

LEXICON 38_
 :$ TP_38an;
 TP_38at;
 ! :$ TP_38bn; ! tüvevariandi "süü(a)" tekitavad reeglid järgmisel real: TP_38bt;
 TP_38bt;


! TP_  tüvevariantide paigutusviisid paradigmas

LEXICON TP_27a0	!ela+ma
 An_ma;
 An_mata;
 An_v;
 An_s;
 An_sin;
 An_sime;
 An_da;
 An_ge;
 An_nud_der;
 An_b;
 An_me;
 An_tud;
 An_tud_derA;
 An_tud_derV;
 An_takse;
 Deriv_mine_ja;

LEXICON TP_28at	!leppi+da
 An_ma;
 An_mata;
 An_v;
 An_s;
 An_sin;
 An_sime;
 An_da;
 An_ge;
 An_nud_der;
 Deriv_mine_ja;

LEXICON TP_28an	!lepi+n
 An_b;
 An_me;
 An_tud;
 An_tud_derA;
 An_tud_derV;
 An_takse;

LEXICON TP_29at	!hüppa+ma
 An_ma;
 An_mata;
 An_v;
 An_s;
 An_sin;
 An_sime;
 An_b;
 An_me;
 An_nud_derV;
 Deriv_mine_ja;

LEXICON TP_29an	!hüpa+ta
 An_ta;
 An_ke;
 $: An_nud_derA;
 An_tud;
 An_tud_derA;
 An_tud_derV;
 An_takse;

LEXICON TP_30at	!riidle+ma; rabele+ma
 An_ma;
 An_mata;
 An_v;
 An_s;
 An_sin;
 An_sime;
 An_b;
 An_me;
 An_nud_derV;
 Deriv_mine_ja;

LEXICON TP_30bn	!riiel+da; rabel+da
 le: An_da;
 le: An_ge;
 el$: An_nud_derA;
 el$: An_dud_derA;
 le: An_dud;
 le: An_dud_derV;
 le: An_dakse;

! 31. tüübil langeb tüvevariantide a ja b paigutus täpselt kokku 30. tüübiga, ainult 31 on astmevahelduseta.

LEXICON TP_31b0
 e: An_da;
 e: An_ge;
 An_nud_der;
 e: An_dud;
 e: An_dud_derA;
 e: An_dud_derV;
 e: An_dakse;

LEXICON TP_32at	!seis+ma
 An_ma;
 An_mata;
 An_ev;
 An_is;
 An_in;
 An_ime;
 An_ta;
 An_ke;
 An_nud_der;
 An_tud;
 An_tud_derA;
 An_tud_derV;
 An_takse;
 Deriv_mine_ja;

LEXICON TP_32bn	!seisa+b
 An_b;
 An_me;

LEXICON TP_33at	!naer+ma
 An_ma;
 An_mata;
 An_ev;
 An_is;
 An_sin;
 An_sime;
 An_da;
 An_ge;
 An_nud_der;
 An_dud;
 An_dud_derA;
 An_dud_derV;
 An_dakse;
 Deriv_mine_ja;

LEXICON TP_33bn	!naera+b
 An_b;
 An_me;

LEXICON TP_34at	!saat+ma
 An_ma;
 An_mata;
 An_ev;
 An_is;
 An_sin;
 An_sime;
 An_a;
 An_ke;
 An_nud_der;
 Deriv_mine_ja;

LEXICON TP_34bn	!saada+b
 An_b;
 An_me;

LEXICON TP_34cn	!saade+tud
 An_tud;
 An_tud_derV;
 An_takse;

LEXICON TP_35at	!nut+ma
 An_ma;
 An_mata;
 An_sin;
 An_sime;
 An_ke;
 An_nud_der;
 Deriv_mine_ja;

LEXICON TP_35bn	!nuta+b
 An_b;
 An_me;

LEXICON TP_35cn	!nute+tud
 An_tud;
 An_tud_derV;
 An_takse;

LEXICON TP_35ct	!nutt+a
 An_a;
 An_ev;
 An_is;

LEXICON TP_36an	!tule+ma
 An_ma;
 An_mata;
 An_v;
 An_b;
 An_me;
 Deriv_mine;

LEXICON TP_36bn	!tul+i
 An_i;
 An_in;
 An_ime;
 An_ge;
 An_nud_derV;
 :i$ Deriv_jaV;

LEXICON TP_36bnk	!pes+i
 An_i;
 An_in;
 An_ime;
 An_ke;
 An_nud_derV;
 :i$ Deriv_jaV;

LEXICON TP_36bt	!tul+dud
 e: An_dud;
 e: An_dud_derV;

LEXICON TP_36cn	!tull+akse
 e: An_akse;

LEXICON TP_36ct	!tull+a
 e: An_a;

LEXICON TP_37an	!või+sin, või+me
 An_mata;
 An_sin;
 An_sime;
 An_ge;
 An_nud_der;
 An_me;

LEXICON TP_37at	!või+ma
 An_ma;
 An_v;
 An_s;
 An_da;
 An_b;
 An_dud;
 An_dud_derA;
 An_dud_derV;
 An_dakse;
 Deriv_mine_ja;

LEXICON TP_38an	!söö+me
 An_mata;
 An_ge;
 An_nud_der;
 An_me;

LEXICON TP_38at !söö+ma
 An_ma;
 An_v;
 An_b;
 An_dud;
 An_dud_derA;
 An_dud_derV;
 
!LEXICON TP_38bn	! süü+akse
! An_akse;

LEXICON TP_38bt	!süü+a
 An_a;
 An_akse;

LEXICON TP_38cn	!sõime
 An_ime;

LEXICON TP_38ct	!sö.+i -> sõi
 An_i;
 An_in;


! An_  põhivormide ja nende analoogiavormide moodustamine
! Analoogiarühmad verbidele
LEXICON An_ma
 ma+V+Pers+Sup+Ill:ma GI;
 ma+V+Pers+Prs+Quot:vat GI;

LEXICON An_mata
 ma+V+Pers+Sup+Abe:mata GI;
 mata+A:mata GI; ! ???
 ma+V+Pers+Sup+Ine:mas GI;
 ma+V+Pers+Sup+Ela:mast GI;
 ma+V+Pers+Sup+Tra:maks GI;

LEXICON An_v
 ma+V+Pers+Prs+Prc:v GI;
 v+A:v 02_A;
 v+N:v 02_A;
 ma+V+Der+Der/v+A:v 02_A;
 ma+V+Der+Der/v+N:v 02_A;
! v+A+sg+nom+partic:v GI;

LEXICON An_ev
 ma+V+Pers+Prs+Prc:ev GI;
 ev+A:E1v 02_A;
 ev+N:E1v 02_A;
 ma+V+Der+Der/v+A:E1v 02_A;
 ma+V+Der+Der/v+N:E1v 02_A;
! ev+A+sg+nom+partic GI;

!!!!!
! Järgmised 7 - kindla kõneviisi lihtmineviku vormid
!!!!!

LEXICON An_s
 ma+V+Pers+Prt+Ind+Sg3+Aff:+s GI;

LEXICON An_is
 ma+V+Pers+Prt+Ind+Sg3+Aff:+is GI;

LEXICON An_i
 ma+V+Pers+Prt+Ind+Sg3+Aff:+i GI;

LEXICON An_sin
 ma+V+Pers+Prt+Ind+Sg1+Aff:+sin GI;
 ma+V+Pers+Prt+Ind+Sg2+Aff:+sid GI;
 ma+V+Pers+Prt+Ind+Pl3+Aff:+sid GI;

LEXICON An_in
 ma+V+Pers+Prt+Ind+Sg1+Aff:+in GI;
 ma+V+Pers+Prt+Ind+Sg2+Aff:+id GI;
 ma+V+Pers+Prt+Ind+Pl3+Aff:+id GI;

LEXICON An_sime
 ma+V+Pers+Prt+Ind+Pl1+Aff:+sime GI;
 ma+V+Pers+Prt+Ind+Pl2+Aff:+site GI;

LEXICON An_ime
 ma+V+Pers+Prt+Ind+Pl1+Aff:+ime GI;
 ma+V+Pers+Prt+Ind+Pl2+Aff:+ite GI;

!!!!!

!!!!!
! Infinitiivi variandid -da -ta -a
!!!!!

LEXICON An_da
 ma+V+Inf:+da GI;
 ma+V+Ger:+des GI;

LEXICON An_ta
 ma+V+Inf:+ta GI;
 ma+V+Ger:+tes GI;

LEXICON An_a
 ma+V+Inf:+a GI;
 ma+V+Ger:+es GI;

!!!!!

!!!!!
! Käskiv kõneviis + nud + nuks + nuvat
!!!!!

LEXICON An_ge
 ma+V+Pers+Prs+Imprt:+gu GI ;
 ma+V+Pers+Prs+Imprt+Pl1:+gem GI ;
 ma+V+Pers+Prs+Imprt+Pl2:+ge GI ;
 An_nud ;

LEXICON An_ke
 ma+V+Pers+Prs+Imprt:+ku GI ;
 ma+V+Pers+Prs+Imprt+Pl1:+kem GI ;
 ma+V+Pers+Prs+Imprt+Pl2:+ke GI ;
 An_nud ;

LEXICON An_nud
  ma+V+Pers+Prt+Prc:+nud GI ;
  ma+V+Pers+Prt+Ind+ConNeg:+nud GI ; 
  ma+V+Pers+Prt+Imprt:+nud GI ; 
  ma+V+Pers+Prt+Cond:+nuks GI ;
  ma+V+Pers+Prt+Cond+ConNeg:+nuks GI ;
  ma+V+Pers+Prt+Cond+Sg1+Aff:+nuksin GI ;
  ma+V+Pers+Prt+Cond+Sg2+Aff:+nuksid GI ;
  ma+V+Pers+Prt+Cond+Pl1+Aff:+nuksime GI ;
  ma+V+Pers+Prt+Cond+Pl2+Aff:+nuksite GI ;
  ma+V+Pers+Prt+Cond+Pl3+Aff:+nuksid GI ;
  ma+V+Pers+Prt+Quot:+nuvat GI ;
